臺灣士林地方法院交通事件裁定　　　　　　　　　　九十一年度交聲字第七八二號
　　原處分機關　臺北巿交通事件裁決所
　　異　議　人　甲○○
　　即受處分人
右列受處分人因違反道路交通管理處罰條例案件，對於台北市交通事件裁所九十一年
六月二十日所為之處分（原處分：北市裁三字第裁二二—ＡＢＷ九一四八七二號），
聲明異議，本院裁定如左：
        主  文
異議駁回。
        理  由
一、原處分機關係以：異議人駕駛車號八Ｂ—六五六七號自小客車，於民國九十一年
    五月九日凌晨零時三十分，在台北市○○○路○段一七六巷前，酒後駕車經警施
    以測試檢定酒精濃度為吐氣後每公升酒精含量為零點四三毫克，而依道路交通管
    理處罰條例第三十五條第一項第一款規定，裁處罰鍰新台幣三萬四千五百元，並
    吊扣駕駛執照十二個月。
二、異議意旨略以：異議人並未被當場攔檢，也未看到警察執行路檢，而是異議人車
    已停好，並熄火，準備下車，警車剛好停在異議人車輛旁邊，指責異議人疾速行
    駛，並要求執行酒精測試，已侵犯異議人之人權，不符合正當程序云云，而提出
    異議。
三、經查異議人對於其飲酒後駕車且由警員施以酒精濃度測試，吐氣後酒精濃度含量
    達每公升０‧四三毫克之事實，並不爭執，僅辯稱警員臨檢程序不正當云云。惟
    查異議人於申訴時自承其停車時不知警車「尾隨在旁」，警員並敲車門叫其下車
    ，且異議人復於異議狀內自承當日警員指其「疾速行駛」並要求進行酒精測試，
    參互以觀，足見當日警員係於路上見異議人駕車疾速行駛，懷疑異議人有酒後駕
    車之違規情事，始尾隨異議人車後，俟異議人停車方能追及攔停，要求異議人接
    受酒精濃度測試，並非無端任意要求駕駛人接受酒精測試，其執行程序並無不妥
    ，亦不違反大法官會議釋字第五三五號解釋之精神。按汽車駕駛人飲用酒類後其
    吐氣所含酒精濃度超過每公升零點二五毫克者，不得駕車。汽車駕駛人，駕駛汽
    車經測試檢定，酒精濃度超過規定標準者，處新台幣一萬五千元以上六萬元以下
    罰鍰，並當場禁止其駕駛及吊扣其駕駛執照一年，道路交通安全規則第一百十四
    條第二款、道路交通管理處罰條例第三十五條第一項第一款有明文規定。本件異
    議人吐氣後酒精濃度達每公升０‧四三毫克仍駕駛汽車，自屬違反道路交通管理
    處罰條例三十五條第一項第一款之規定，原處分機關裁處罰鍰新台幣三萬四千五
    百元，並吊扣駕駛執照十二個月，核無不當，異議人聲明異議為無理由，應予駁
    回。
據上論斷，應依道路交通案件處理辦法第十九條，裁定如主文。
中        華        民        國    九十一    年    八    月    二十七  日
                          臺灣士林地方法院交通法庭
                                      法  官  洪  慕  芳
右正本證明與原本無異。
如不服本裁定，應於送達後五日內，向本院提出抗告狀。
                                      書記官  田  汲  雷
中        華        民        國    九十一    年    八    月     三十   日
